【裁判字號】    97,交聲,1510
【裁判日期】    970731
【裁判案由】    違反道路交通管理處罰條例聲明異議
【裁判全文】
臺灣臺北地方法院交通事件裁定        97年度交聲字第1509號
原處分機關  交通部公路總局臺北區監理所板橋監理站
異  議  人
即受處分人  乙○○
上列異議人即受處分人因違反道路交通管理處罰條例案件，對於
交通部公路總局臺北區監理所於民國97年6月2日所為之裁決處分
（原舉發案號：板監裁字41-AEW798640、798641號），聲明異議
，本院裁定如下：
    主  文
異議均駁回。
    理  由
一、原處分意旨略以：異議人即受處分人乙○○於民國97年4月2
    0 日10時46分許，駕駛車牌號碼LLX-120 號重型機車，行經
    臺北市○○路○○街口時，不依標誌、標線、號誌指示，並
    於違反處罰條例之行為，經交通勤務警察制止時，拒絕停車
    接受稽查而逃逸，為臺北市政府警察局萬華分局交通分隊警
    員逕行舉發，並由原處分機關依道路交通管理處罰條例第48
    條第1 項第2 款及第60條第1 項之規定，各處罰鍰600 元、
    3,000 元，及各記違規點數1 點。異議人於收受裁決書後，
    旋即提出本件聲明異議。
二、異議意旨略以：本件車牌號碼LLX-120 重型機車固為異議人
    所有，惟該車僅為伊上下班代步之用，除了上班時間外，其
    他時間都在家裡，且住家及工作地點皆在新店，平常並未出
    門，進而不會有違規之可能，加以其中一張舉發單（原舉發
    案號：板監裁字41-AEW798641）上車主姓名「廖仁和」並非
    異議人本人，據此聲明異議云云。
三、按汽車駕駛人轉彎時，有下列情形之一者，處新臺幣600 元
    以上1,800 元以下罰鍰：二、不依標誌、標線、號誌指示。
    道路交通管理處罰條例（下稱處罰條例）第48條第1 項第2
    款定有明文。又按汽車駕駛人，駕駛汽車有違反本條例之行
    為，經交通勤務警察或依法令執行交通稽查任務人員制止時
    ，不聽制止或拒絕停車接受稽查而逃逸者，除按各該條規定
    處罰外，處新臺幣3,000元以上6,000元以下罰鍰。處罰條例
    第60條第1 項規定甚明。又道路交通管理處罰條例及道路交
    通安全規則所稱之「汽車」，依道路交通管理處罰條例第3
    條第8 款及道路交通安全規則第2 條第1 項第1 款之規定，
    均包括「機器腳踏車」在內。
四、經查，本件雖係由舉發警員逕行舉發，惟異議人已自承在97
    年5 月8 日寫陳述書給原處分機關陳述意見前2 個禮拜之內
    ，已收到本件臺北市政府警察局舉發違反道路交通管理事件
    通知單等語（見本院卷97年度交聲字第1509號卷，下稱本院
    卷，第23頁反面），故本件舉發已對異議人合法送達，自生
    舉發之效力，先予敘明。又查，97年4 月20日10時45分許，
    駕駛車牌號碼LLX-120 號重型機車之人，行經臺北市○○路
    左轉東園街口時，未依標誌指示兩段式左轉，逕行左轉東園
    街，證人即值勤員警甲○○於東園街距離上開路口約15至20
    公尺處攔停欲予舉發時，該車駕駛人竟未停車加速逃逸等情
    ，業據證人即舉發本件之警員甲○○於本院審理中證述甚詳
    ，並證稱，該車駕駛人為身穿黑色短袖衣服，戴全罩式安全
    帽的男子，伊有吹哨子指揮機車駕駛人停車，該駕駛人有看
    到伊，所以從原先行駛的車道偏離到分向線的區域駛離，又
    萬大路、東園街路口中和往臺北方向的綠燈有箭頭直行、箭
    頭右轉、箭頭左轉等燈號，但當時是只有亮直行箭頭綠燈而
    已，沒有左轉箭頭，所以車子根本就不能轉，且機車在該處
    原應依規定兩段式左轉等語（見本院卷第21頁反面至第22頁
    ）。又舉發本件當天天氣晴朗，光線正常，路口車輛不多，
    舉發警員於發現違規事件後，旋即記載於告發單上等情，亦
    據證人甲○○證述明確（見本院卷第22頁、第23頁反面），
    則該駕駛車牌號碼LLX-120 號重型機車之人，確於上開時間
    、地點有不依標誌、標線、號誌指示行駛及拒絕停車接受稽
    查而逃逸等違規無誤。
五、異議人雖以前詞置辯，然查，上開車牌號碼LLX-120 號重型
    之車身顏色與證人甲○○所見一致，業經異議人確認在卷（
    見本院卷第23頁），異議人復自承，上開重型機車都是伊在
    使用，並無出借或失竊之情形等語（見本院卷第23頁），顯
    見駕駛上開重型機車，於97年4 月20日10時46分許在臺北市
    ○○路東園街口為本件違規行為者，當係異議人無誤。另本
    件舉發警員於北市警交字第AEW798641 號舉發違反道路交通
    管理事件通知單上之車主姓名雖記載為「廖仁和」，惟此僅
    屬文字之誤繕，並不影響受舉發者之人別同一性，且本件異
    議之標的即裁決書上受處分人欄亦已更正為「乙○○」，是
    異議人以此質疑上開裁決書之合法性，並無所據。故本件事
    證明確，異議人之上開違規事實均洵堪認定。
六、綜上所述，受處分人確有於前揭時地駕駛上開車輛不依標誌
    指示，又駕駛汽車有違反本條例之行為，經交通勤務警察制
    止時，拒絕停車接受稽查而逃逸之行為，從而原處分機關乃
    依前揭道路交通管理處罰條例第48第1 項第2 款、第60條第
    1 項及違反道路交通管理事件統一裁罰基準及處理細則第43
    條、第44條、第67條規定，分別裁處受處分人罰鍰600 元及
    3,000 元，並各記違規點數1 點，經核於法即無不合，其裁
    決均應予維持，本件異議為無理由，均應駁回之。
據上論斷，應依道路交通案件處理辦法第19條，裁定如主文。
中    華    民    國    97    年    7     月    31    日
                              交通法庭法  官  林柏泓
如不服本裁定應於送達後5日內向本院提出抗告狀
以上正本證明與原本無異
                                      書記官  柯貞如
中    華    民    國    97    年    7     月    31    日


司法院資訊處製作；財團法人民間司法改革基金會備份。
